Config:
  Spec: ../pipespec.xml
  Variant: glegram-dev

Tests:
  ## Tests sentences moved from grammarcheckers.cg3 to this file

  ## éadaí an fear. - incorrect: Com
  #$ éadaí an fhir. - correct: Gen
  # Rewritten as a test:

  ## Cúig bhliana. - incorrect: Len
  #$ Cúig bliana. - correct: X
  - "Cúig {bhliana}£{bliain}."

  ## An dara bhliain. - incorrect: dara spelling error
  #$ An dara bliain. - correct
  - "An dara {bhliain}£{bliain}."

  ## níos mór. - incorrect
  #$ níos mó. - correct
  - "Níos {mór}£{mó}."

  ## Ag deireadh an lae. - incorrect
  #$ I ndeireadh na dála. - correct
  - "Ag deireadh an {lae}£{dála}."

  ## suas le dáta. - incorrect
  #$ cothrom le dáta. - correct
  - "{suas}£{cothrom} le dáta."

  ## roinnt bliain. - incorrect
  #$ roinnt blianta. - correct
  - "Roinnt {bliain}£{blianta}."

  ## roinnt lá. - incorrect
  #$ roinnt laethanta. - correct
  - "Roinnt {lá}£{laethanta}."
